最高法院民事裁定　　　　　　　九十六年度台抗字第八二五號
抗　告　人　甲○○
訴訟代理人　陳昆明律師
上列抗告人因與相對人台北縣政府間請求確認債權存在等事件，
對於中華民國九十六年六月二十九日台灣高等法院裁定（九十六
年度上字第七號），提起抗告，本院裁定如下：
    主  文
抗告駁回。
抗告訴訟費用由抗告人負擔。
    理  由
按仲裁協議，如一方不遵守，另行提起訴訟時，法院應依他方聲
請裁定停止訴訟程序，並命原告於一定期間內提付仲裁，仲裁法
第四條第一項前段定有明文。本件抗告人以其對訴外人巨象實業
股份有限公司（下稱巨象公司）有新台幣（下同）五百萬元本票
債權未獲清償，而巨象公司對相對人有三百萬元工程款履約保證
金債權（下稱系爭債權）為由，原聲請就系爭債權為強制執行。
因相對人聲明異議，乃起訴請求確認巨象公司對相對人有系爭債
權存在，並命相對人應對巨象公司為給付，由伊代為受領之判決
。經第一審法院為抗告人勝訴之判決後，相對人提起上訴。原法
院以：依相對人與巨象公司所定「台北縣樹三、樹四土石方資源
處理場委託民間設場及營運」工程合約（下稱系爭合約）約定，
由相對人將其所管理之台北縣板橋市○○段三八○號等土地，交
由巨象公司設定土石方資源處理場，巨象公司除同意繳納履約保
證金四千萬元、於契約終止後歸還系爭土地外，並約定對系爭合
約之執行有爭議時，以仲裁程序辦理。嗣巨象公司以其已歸還用
地，申請核退保證金，惟因四千萬元之定期存款單保證金不能割
裂作一部分退還，巨象公司乃再繳納三百萬元保證金即系爭債權
，作為用地歸還之前場區全面綠化預備金，而領回四千萬元保證
金等情，既為兩造所不爭。則系爭債權之性質仍為原四千萬元履
約保證金之一部，就其應如何返還有所爭議時，自屬對系爭合約
執行所生爭議，依系爭合約第二十條約定，即應依仲裁程序處理
等詞。因而裁定諭知停止本件訴訟程序及命抗告人應於收受該裁
定日起十日內提付仲裁。衡諸抗告人係代位就系爭債權主張權利
，本應同受系爭合約之拘束，且相對人自聲明異議時起，即辯稱
本件應依仲裁程序處理（見一審卷三一頁、原審卷一八頁）。原
法院所為上開裁定，於法洵無違誤。抗告意旨，指摘原裁定不當
，求予廢棄，非有理由。
據上論結，本件抗告為無理由。依民事訴訟法第四百九十五條之
一第一項、第四百四十九條第一項、第九十五條、第七十八條，
裁定如主文。
中　　華　　民　　國　九十六　年　 十一 　月　二十二　日
                      最高法院民事第三庭
                          審判長法官  蘇　茂　秋
                                法官  陳　碧　玉
                                法官  劉　靜　嫻
                                法官  張　宗　權
                                法官  陳　國　禎
      本件正本證明與原本無異
                                      書  記  官
中　　華　　民　　國　九十六　年　 十二 　月　　四　　日
                                                      Ｑ
